---
title: "Deskripsi Hasil CPNS 2021"
author: "Kemenag"
format: pdf
editor: visual
---

## Sumber Data

Data yang digunakan pada dokumen ini berasal dari publikasi Kemenag dengan judul "PENGUMUMAN HASIL AKHIR CPNS KEMENAG TAHUN 2021 TAYANG.pdf". Dokumen pdf tersebut di *extract* menggunakan paket pdfplumber. Untuk *source code extract* sebagaimana dimaksud dalam dilihat pada laman berikut: <https://github.com/pokja0/extract-hasil-cpns>.

## Raw Data

Data terdiri dari 3.364 baris dengan jumlah 18 kolom Dengan rincian kolom sebagai berikut:
```{r}
#| echo: false
#| message: false
#| warning: false
library(dplyr)
library(gt)

integrasi_cpns <- openxlsx::read.xlsx("hasil/kemenag-500.xlsx")
integrasi_cpns <- integrasi_cpns %>%
  select(-X1)
colnames(integrasi_cpns)
```

Agar tabel dapat menjadi lebih rapi hanya ditampilkan dari kolom 1 hingga 13 saja sebagaimana berikut:

```{r}
#| echo: false
#| message: false
#| warning: false

integrasi_cpns <- integrasi_cpns %>%
  mutate(across(c(4:12,18), as.numeric))

```

You can add options to executable code like this

```{r}
#| echo: false
#| message: false
#| warning: false

tabel1 <- integrasi_cpns %>%
  select(1:6) %>%
  head(4)

gt(tabel1) %>%
  tab_header(
    title = "Hasil Integrasi SKD dan SKD",
    subtitle = "Kolom 1-6")
  # ) %>%
  # cols_width(
  #   everything() ~ px(100)
  # )
```

```{r}
#| echo: false
#| message: false
#| warning: false

tabel2 <- integrasi_cpns %>%
  select(7:13) %>%
  head(4)
gt(tabel2) %>%
  tab_header(
    title = "Hasil Integrasi SKD dan SKD",
    subtitle = "Lanjutan 1: Kolom 7-13"
  ) %>%
  cols_width(
    everything() ~ px(100)
  )
```

```{r}
#| echo: false
#| message: false
#| warning: false

```
The `echo: false` option disables the printing of code (only output is displayed).
